dict-sa_sample/sa_IN.aff
FLAG num
SFX 166 Y 1
SFX 166 थ िष्यथ थ
SFX 109 Y 1
SFX 109  ात् 
SFX 380 Y 1
SFX 380 े ्पाते े
SFX 247 Y 1
SFX 247 थ ितासि थ
SFX 53 Y 1
SFX 53 ि ्मि ि
SFX 132 Y 1
SFX 132  ु 
SFX 402 Y 1
SFX 402 म ्दिष्यामि म
SFX 315 Y 1
SFX 315  ध् 
SFX 117 Y 1
SFX 117 य ष्ट य
SFX 477 Y 1
SFX 477 ै ोत्स्यति ै
SFX 404 Y 1
SFX 404 म ्दिष्यन्ति म
SFX 362 Y 1
SFX 362 े ्यन्ते े
SFX 274 Y 1
SFX 274  ष्यः 
SFX 428 Y 1
SFX 428 म ्दथः म
SFX 191 Y 1
SFX 191  साथे 
SFX 201 Y 1
SFX 201  षि 
SFX 187 Y 1
SFX 187  स्महे 
SFX 123 Y 1
SFX 123 थ ध्वे थ
SFX 475 Y 1
SFX 475 ै ोदयति ै
SFX 321 Y 1
SFX 321  तु 
SFX 242 Y 1
SFX 242 थ ितास्वः थ
SFX 159 Y 1
SFX 159 थ िष्यामि थ
SFX 268 Y 1
SFX 268 व स्त व
SFX 213 Y 1
SFX 213  यासम् 
SFX 384 Y 1
SFX 384 म ्द्यास्म म
SFX 364 Y 1
SFX 364 े ्यते े
SFX 133 Y 1
SFX 133  ास्ताम् 
SFX 456 Y 1
SFX 456 ी ंस्यते ी
SFX 273 Y 1
SFX 273  ष्व 
SFX 137 Y 1
SFX 137  हे 
SFX 479 Y 1
SFX 479 ु ोतुम् ु
SFX 372 Y 1
SFX 372 ै ्मापयति ै
SFX 347 Y 1
SFX 347  ्यास्म 
SFX 285 Y 1
SFX 285  ष्टम् 
SFX 98 Y 1
SFX 98 थ ेतम् थ
SFX 39 Y 1
SFX 39 म युः म
SFX 150 Y 1
SFX 150 े ्मि े
SFX 369 Y 1
SFX 369 ै ्मि ै
SFX 267 Y 1
SFX 267 व स्ताम् व
SFX 332 Y 1
SFX 332  ढ्वम् 
SFX 257 Y 1
SFX 257 थ स्व थ
SFX 495 Y 1
SFX 495  ेव 
SFX 363 Y 1
SFX 363 े ्यध्वे े
SFX 319 Y 1
SFX 319  थाः 
SFX 471 Y 1
SFX 471 ी ोधयति ी
SFX 382 Y 1
SFX 382 म ्द्याः म
SFX 336 Y 1
SFX 336  टयति 
SFX 56 Y 1
SFX 56  ि 
SFX 69 Y 1
SFX 69 थ ानि थ
SFX 60 Y 1
SFX 60 य रन् य
SFX 423 Y 1
SFX 423 म ्दानि म
SFX 92 Y 1
SFX 92 थ ेम थ
SFX 455 Y 1
SFX 455 ै ंस्यते ै
SFX 142 Y 1
SFX 142  य 
SFX 341 Y 1
SFX 341 े ्येथे े
SFX 398 Y 1
SFX 398 म ्देतम् म
SFX 198 Y 1
SFX 198  ष्यथाः 
SFX 145 Y 1
SFX 145  ति 
SFX 411 Y 1
SFX 411 म ्दितास्मि म
SFX 342 Y 1
SFX 342 े ्येते े
SFX 307 Y 1
SFX 307  महि 
SFX 185 Y 1
SFX 185  स्मः 
SFX 12 Y 1
SFX 12 थ ामि थ
SFX 389 Y 1
SFX 389 म ्द्यासम् म
SFX 476 Y 1
SFX 476 ै ोदति ै
SFX 299 Y 1
SFX 299  याथाम् 
SFX 223 Y 1
SFX 223  तुम् 
SFX 414 Y 1
SFX 414 म ्दितासि म
SFX 71 Y 1
SFX 71  रौ 
SFX 13 Y 1
SFX 13 थ न्ति थ
SFX 217 Y 1
SFX 217  यात् 
SFX 330 Y 1
SFX 330  तवे 
SFX 3 Y 1
SFX 3  म् 
SFX 70 Y 1
SFX 70  रः 
SFX 345 Y 1
SFX 345  ्यास्व 
SFX 226 Y 1
SFX 226  ट् 
SFX 218 Y 1
SFX 218  यत् 
SFX 277 Y 1
SFX 277  ष्यम् 
SFX 224 Y 1
SFX 224  ड् 
SFX 464 Y 1
SFX 464 ी ोशमान ी
SFX 436 Y 1
SFX 436 म ्दतम् म
SFX 385 Y 1
SFX 385 म ्द्यास्ताम् म
SFX 79 Y 1
SFX 79 थ न्तु थ
SFX 493 Y 1
SFX 493 ु ेव् ु
SFX 153 Y 1
SFX 153  े 
SFX 249 Y 1
SFX 249 थ ितारौ थ
SFX 194 Y 1
SFX 194  ष्यावहि 
SFX 487 Y 1
SFX 487 ी ेष्यत् ी
SFX 427 Y 1
SFX 427 म ्दन्ति म
SFX 486 Y 1
SFX 486 ु ेष्यत् ु
SFX 291 Y 1
SFX 291  षत 
SFX 170 Y 1
SFX 170 थ िष्यति थ
SFX 51 Y 1
SFX 51  ते 
SFX 421 Y 1
SFX 421 म ्दामि म
SFX 443 Y 1
SFX 443 म ्तास्थः म
SFX 406 Y 1
SFX 406 म ्दिष्यथ म
SFX 280 Y 1
SFX 280  ष्यतम् 
SFX 244 Y 1
SFX 244 थ ितास्मि थ
SFX 206 Y 1
SFX 206  याः 
SFX 483 Y 1
SFX 483 े ै े
SFX 426 Y 1
SFX 426 म ्दन्तु म
SFX 246 Y 1
SFX 246 थ ितास्थ थ
SFX 466 Y 1
SFX 466 ु ोमान् ु
SFX 497 Y 1
SFX 497  ेयम् 
SFX 351 Y 1
SFX 351  ्यास्त 
SFX 225 Y 1
SFX 225  डति 
SFX 49 Y 1
SFX 49 ि ्थ ि
SFX 490 Y 1
SFX 490 ु ेश् ु
SFX 484 Y 1
SFX 484  ेः 
SFX 472 Y 1
SFX 472 ी ोद्धुम् ी
SFX 467 Y 1
SFX 467 ै ोभयति ै
SFX 311 Y 1
SFX 311  नोति 
SFX 452 Y 1
SFX 452 ै ्णुवाण ै
SFX 437 Y 1
SFX 437 म ्दत म
SFX 433 Y 1
SFX 433 म ्दति म
SFX 431 Y 1
SFX 431 ि ्दते ि
SFX 339 Y 1
SFX 339 ै ्वेल् ै
SFX 189 Y 1
SFX 189  स्थ 
SFX 425 Y 1
SFX 425 म ्द म
SFX 312 Y 1
SFX 312  नाति 
SFX 447 Y 1
SFX 447 म ्तारौ म
SFX 276 Y 1
SFX 276  ष्याम 
SFX 255 Y 1
SFX 255  ाताम् 
SFX 182 Y 1
SFX 182  स्वः 
SFX 408 Y 1
SFX 408 म ्दिष्यति म
SFX 288 Y 1
SFX 288  षाथाम् 
SFX 183 Y 1
SFX 183  स्वहे 
SFX 296 Y 1
SFX 296  रन् 
SFX 192 Y 1
SFX 192  ष्येथाम् 
SFX 294 Y 1
SFX 294  वहि 
SFX 290 Y 1
SFX 290  षम् 
SFX 250 Y 1
SFX 250 थ िता थ
SFX 212 Y 1
SFX 212  यासुः 
SFX 446 Y 1
SFX 446 म ्तारः म
SFX 417 Y 1
SFX 417 म ्दिता म
SFX 386 Y 1
SFX 386 म ्द्यास्तम् म
SFX 381 Y 1
SFX 381 ि ्द् ि
SFX 16 Y 1
SFX 16  ताम् 
SFX 361 Y 1
SFX 361 े ्यसे े
SFX 248 Y 1
SFX 248 थ ितारः थ
SFX 152 Y 1
SFX 152 े ्थ े
SFX 435 Y 1
SFX 435 म ्दतात् म
SFX 28 Y 1
SFX 28 थ मः थ
SFX 494 Y 1
SFX 494 ु ेवति ु
SFX 485 Y 1
SFX 485 ि े ि
SFX 66 Y 1
SFX 66 े ्व े
SFX 279 Y 1
SFX 279  ष्यताम् 
SFX 278 Y 1
SFX 278  ष्यन् 
SFX 90 Y 1
SFX 90 थ ेयम् थ
SFX 48 Y 1
SFX 48 ि ्थः ि
SFX 457 Y 1
SFX 457 ी ंसते ी
SFX 222 Y 1
SFX 222  ध्वे 
SFX 196 Y 1
SFX 196  ष्यन्त 
SFX 138 Y 1
SFX 138  सि 
SFX 27 Y 1
SFX 27 थ वः थ
SFX 419 Y 1
SFX 419 म ्दाव म
SFX 416 Y 1
SFX 416 म ्दितारौ म
SFX 439 Y 1
SFX 439 ि ्त् ि
SFX 44 Y 1
SFX 44  त 
SFX 461 Y 1
SFX 461 ु ौति ु
SFX 429 Y 1
SFX 429 म ्दथ म
SFX 5 Y 1
SFX 5  ् 
SFX 314 Y 1
SFX 314  ध्वम् 
SFX 266 Y 1
SFX 266  स्यति 
SFX 181 Y 1
SFX 181  ास्थाम् 
SFX 134 Y 1
SFX 134 थ ावहे थ
SFX 441 Y 1
SFX 441 म ्तास्मः म
SFX 432 Y 1
SFX 432 म ्दतु म
SFX 391 Y 1
SFX 391 म ्देः म
SFX 349 Y 1
SFX 349  ्यास्ताम् 
SFX 275 Y 1
SFX 275  ष्याव 
SFX 388 Y 1
SFX 388 म ्द्यासुः म
SFX 343 Y 1
SFX 343 ि ्य ि
SFX 209 Y 1
SFX 209  यास्ताम् 
SFX 208 Y 1
SFX 208  यास्म 
SFX 197 Y 1
SFX 197  ष्यध्वम् 
SFX 413 Y 1
SFX 413 म ्दितास्थ म
SFX 161 Y 1
SFX 161 थ िष्यसि थ
SFX 151 Y 1
SFX 151 े ्थः े
SFX 474 Y 1
SFX 474 ी ोद्धा ी
SFX 320 Y 1
SFX 320  त् 
SFX 47 Y 1
SFX 47 ि ्मः ि
SFX 460 Y 1
SFX 460 ै ौति ै
SFX 440 Y 1
SFX 440 म ्तास्वः म
SFX 316 Y 1
SFX 316  द् 
SFX 401 Y 1
SFX 401 म ्दिष्यामः म
SFX 376 Y 1
SFX 376 े ्पिरे े
SFX 353 Y 1
SFX 353  ्यासम् 
SFX 350 Y 1
SFX 350  ्यास्तम् 
SFX 154 Y 1
SFX 154  ुः 
SFX 202 Y 1
SFX 202 थ वहे थ
SFX 46 Y 1
SFX 46 ि ्वः ि
SFX 481 Y 1
SFX 481 ै ोटयति ै
SFX 399 Y 1
SFX 399 म ्देत म
SFX 355 Y 1
SFX 355 े ्यावहे े
SFX 400 Y 1
SFX 400 म ्दिष्यावः म
SFX 374 Y 1
SFX 374 े ्पिषे े
SFX 157 Y 1
SFX 157 थ िष्यामः थ
SFX 366 Y 1
SFX 366  ्य 
SFX 210 Y 1
SFX 210  यास्तम् 
SFX 473 Y 1
SFX 473 ै ोद्धा ै
SFX 360 Y 1
SFX 360  ्यात् 
SFX 190 Y 1
SFX 190  से 
SFX 434 Y 1
SFX 434 म ्दताम् म
SFX 422 Y 1
SFX 422 म ्दाम म
SFX 412 Y 1
SFX 412 म ्दितास्थः म
SFX 500 Y 1
SFX 500 ु ेप्तुम् ु
SFX 470 Y 1
SFX 470 ी ोधयितुम् ी
SFX 448 Y 1
SFX 448 म ्ता म
SFX 378 Y 1
SFX 378 े ्पिध्वे े
SFX 375 Y 1
SFX 375 े ्पिवहे े
SFX 139 Y 1
SFX 139  ष्ये 
SFX 96 Y 1
SFX 96 थ ेताम् थ
SFX 8 Y 1
SFX 8  ः 
SFX 492 Y 1
SFX 492 ु ेशते ु
SFX 415 Y 1
SFX 415 म ्दितारः म
SFX 403 Y 1
SFX 403 म ्दिष्यसि म
SFX 281 Y 1
SFX 281  ष्महि 
SFX 186 Y 1
SFX 186  स्मि 
SFX 149 Y 1
SFX 149 े ्मः े
SFX 2 Y 1
SFX 2  ाम् 
SFX 390 Y 1
SFX 390 म ्द्यात् म
SFX 394 Y 1
SFX 394 म ्देयम् म
SFX 147 Y 1
SFX 147 े ्वः े
SFX 465 Y 1
SFX 465 ी ोशति ी
SFX 235 Y 1
SFX 235 ा ुम् ा
SFX 480 Y 1
SFX 480 ै ोट् ै
SFX 207 Y 1
SFX 207  यास्व 
SFX 199 Y 1
SFX 199  ष्यत् 
SFX 496 Y 1
SFX 496  ेयुः 
SFX 491 Y 1
SFX 491 ु ेशयति ु
SFX 135 Y 1
SFX 135 थ ामहे थ
SFX 410 Y 1
SFX 410 म ्दितास्मः म
SFX 300 Y 1
SFX 300  याताम् 
SFX 116 Y 1
SFX 116 य ष्ठाः य
SFX 387 Y 1
SFX 387 म ्द्यास्त म
